# 权益法核算的长期股权投资处置收益是否属于非经常性损益

提问人：wxj_001 时间：2018-03-12 15:57:01
求助陈版： 1 、权益法核算的长期股权投资处置收益是否属于非经常性损益？从上市公司披露的非经营性损益项目来看，不包含该内容； 2 、国资口径的非经营性损益是否与上市公司口径有差异？

回答人：chenyiwei
1 、长期股权投资处置损益也属于非经常性损益，列入非经常性损益的第一项“非流动性资产处置损益，包括已计提资产减值准备的冲销部分”。 2 、近几年的口径是一致的。